【裁判字號】    98,易,1825
【裁判日期】    981231
【裁判案由】    毒品危害防制條例
【裁判全文】
臺灣臺北地方法院刑事判決              98年度易字第1825號
公  訴  人  臺灣臺北地方法院檢察署檢察官
被      告  甲○○
上列被告因違反毒品危害防制條例案件，經檢察官提起公訴（98
年度毒偵字第1740號），本院依簡式審判程序，判決如下：
    主  文
甲○○施用第二級毒品，處有期徒刑月，如易科罰金，以新臺
幣壹仟元折算壹日。
    事  實
一、甲○○前於民國97年間，因施用毒品案件，經臺灣桃園地方
    法院以97年度毒聲字第1238號裁定送觀察、勒戒後，認無繼
    續施用毒品之傾向，於98年4月14日執行完畢釋放，並經臺
    灣桃園地方法院檢察署檢察官以98年度毒偵緝字第107號為
    不起訴處分確定。詎猶不知戒斷毒癮，基於施用第二級毒品
    安非他命、甲基安非他命之犯意，於上開觀察勒戒執行完畢
    釋放後5年內之98年5月8日查獲前之某時，在臺北市大安區
    ○○○路1段175巷15號14樓（起訴書誤載為「98年5月3日，
    在臺北縣新店市3段47巷5號10樓住處」，應予更正）其友人
    雷偉生住處內，以將第二級毒品安非他命、甲基安非他命置
    放錫箔紙上燒烤後吸食其霧化氣體之方式，施用第二級毒品
    1次。嗣於同日晚上7時45分許，為警在上址執行搜索時查獲
    ，經其同意採尿送驗後，呈安非他命、甲基安非他命陽性反
    應，始查悉上情。
二、案經臺北市政府警察局移請臺灣臺北地方法院檢察署檢察官
    偵查起訴。
    理  由
一、本件被告甲○○所犯係死刑、無期徒刑、最輕本刑為3年以
    上有期徒刑以外之罪，其於準備程序就前揭被訴事實為有罪
    之陳述，經本院告知簡式審判程序之旨，並聽取其與公訴人
    之意見後，認無不得或不宜改依簡式審判程序進行之情形，
    爰依刑事訴訟法第273條之1第1項規定，裁定本件進行簡式
    審判程序，合先敘明。
二、訊據被告對於前揭時、地，施用第二級毒品1次之事實，坦
    承不諱，且查：
(一)、被告於98年5月8日晚上7時45分許，為警查獲後所採尿液，
    經送往具有專門鑑定尿液中有無毒品成分之台灣尖端先進生
    技醫藥股份有限公司，以酵素免疫法、氣相層析質譜法檢驗
    確認結果，呈安非他命類陽性反應，此有該公司98年5月20
    日濫用藥物尿液檢驗報告、臺北市政府警察局偵辦毒品案件
    尿液檢體委驗單各1份（偵卷第16、17頁）在卷可稽。按施
    用甲基安非他命經由代謝會產生少量的安非他命，而施用安
    非他命經由代謝不會再產生甲基安非他命，所以由尿液中甲
    基非他命及安非他命之濃度變化，可知施用毒品之種類，其
    中尿液檢出安非他命、甲基安非他命，且二者濃度均高者，
    可認係同時施用安非他命及甲基安非他命。又依據Jonathan
     M.等人2002年文獻報導，以5名測試者於4週內分4次使用，
    每次施用安非他命、甲基安非他命20mg劑量後，收集其尿液
    並以250ng／ml為閾值時，其最長檢出時間為56至96小時，
    文獻有關服用藥物之報告，因研究對象、使用劑量之多寡、
    實驗條件或研究角度等不同，結果及其呈現方式亦不同，故
    除相關文獻之資料，仍需依個案狀況做研判，一般可檢出安
    非他命、甲基安非他命之最長時間為1至5天，是服用安非他
    命、甲基安他命後，最低於服用後96小時內可由尿液檢測出
    安非他命、甲基安非他命陽性反應，此為法院依職權所知悉
    之事項。本件被告之尿液經以氣相層析質譜儀分析法檢驗，
    既呈安非他命類陽性反應，且其甲基安非他命、安非他命濃
    度均分別高達為36540ng／ml、10200ng／ml，顯見被告應有
    在為警採尿時間前之某時，施用安非他命、甲基安非他命甚
    明。是依上開卷附之各項文書、證物等補強證據，已足資擔
    保被告上開任意性自白之真實性，堪信為真實。而安非他命
    、甲基安非他命均係屬毒品危害防制條例第2條第2項第2款
    規定之第二級毒品，被告於上揭時、地，施用第二級毒品之
    犯行，洵堪認定。
(二)、末查，被告前於97年間，因施用毒品案件，經臺灣桃園地方
    法院以97年度毒聲字第1238號裁定送觀察、勒戒後，認無繼
    續施用毒品之傾向，於98年4月14日執行完畢釋放，並經臺
    灣桃園地方法院檢察署檢察官以98年度毒偵緝字第107號為
    不起訴處分確定等情，有臺灣高等法院被告前案紀錄表1份
    在卷可參。其於上述觀察、勒戒執行完畢釋放後5年內，復
    犯本件施用第二級毒品之犯行，核與毒品危害防制條例第23
    條第2項規定相符，依法應予論科。
三、核被告所為，係犯毒品危害防制條例第10條第2項之施用第
    二級毒品罪。被告施用前持有第二級毒品安非他命、甲基安
    非他命之行為，應為施用之高度行為所吸收，不另論罪。爰
    審酌被告前已有施用毒品之不良素行，歷經觀察、勒戒程序
    猶施用之，顯見其戒毒意志不堅，本不宜寬貸，惟念其施用
    毒品乃自戕一己之身體健康，對社會造成之危害尚非直接鉅
    大，且其犯後坦承犯行，態度良好，及其智識程度、家庭經
    濟狀況等一切情狀，量處如主文所示之刑，併諭知易科罰金
    之折算標準。
據上論斷，應依刑事訴訟法第273條之1第1項、第284條之1、第
299條第1項前段，毒品危害防制條例第10條第2項，刑法第11條
、第41條第1項前段，判決如主文。
本案經檢察官郭騰月到庭執行職務。
中    華    民    國    98    年    12    月    31    日
                  刑事第十四庭  法  官  李殷君
以上正本證明與原本無異。
如不服本判決應於收受送達後10日內向本院提出上訴書狀，並應
敘述具體理由；其未敘述上訴理由者，應於上訴期間屆滿後20日
內向本院補提理由書（均須按他造當事人之人數附繕）「切勿逕
送上級法院」。
                                書記官  殷玉芬
中    華    民    國    99    年    1     月    4     日
附錄本判決論罪科刑法條全文：
毒品危害防制條例第10條
施用第一級毒品者，處 6 月以上 5 年以下有期徒刑。
施用第二級毒品者，處 3 年以下有期徒刑。

司法院資訊處製作；財團法人民間司法改革基金會備份。
